臺灣高等法院花蓮分院刑事附帶民事訴訟判決
原　　　告　乙○○
被　　　告　甲○○
上列被告因過失致死案件（本院95年度上易字第 171號），原告
提起附帶民事訴訟，請求損害賠償，本院判決如下：
    主  文
被告應給付原告新臺幣貳拾萬元，及自民國玖拾陸年貳月貳日起
至清償日止按年息百分之五計算之利息。
原告其餘之訴及假執行之聲請均駁回。
    事實及理由
一、原告起訴主張：被告甲○○於民國（下同）95年 6月24日，
  　帶領原告乙○○之長女潘靜怡等，至花蓮縣秀林鄉三棧南溪
    之三棧橋附近戲水，其明知父母、監護人或其他實際照顧兒
    童之人不得使兒童獨處於易發生危險或傷害之環境，其亦知
    悉當時三棧橋下水深危險，應防止潘靜怡靠近該處戲水，且
    依當時情況，並無不能注意之情事，竟疏於注意及此，致潘
    靜怡溺水死亡。依法對原告應負侵權行為之損害賠償責任，
    故請求被告賠償扶養費用新台幣（以下同） 0000000元，及
    精神慰撫金0000000元。並聲明：（一）被告應給付原告000
    0000元，及自起訴狀繕本送達翌日起至清償日止，按年息百
    分之 5計算之利息。（二）原告願供擔保，請求准予宣告假
    執行。
二、被告則以：伊身體有病又沒有工作，而財產僅有些許不動產
    ，無能力賠償，爾後如有能力願償10萬元等語，資為抗辯。
    並聲明：原告之訴駁回。
三、按附帶民事訴訟之判決，應以刑事訴訟判決所認定之事實為
    據，刑事訴訟法第 500條前段定有明文。經查本件原告主張
    之事實，業經本院95年度上易字第 171號刑事判決認定在案
    ，揆諸前述說明，本件附帶民事訴訟之判決，即應以該事實
    為據，是原告主張之事實，已堪認為真實。
四、又因故意或過失，不法侵害他人之權利者，負損害賠償責任
    ；次按被害人對於第三人負有法定扶養義務者，加害人對於
    該第三人亦應負損害賠償責任；不法侵害他人致死者，被害
    人之父、母、子、女及配偶，雖非財產上之損害，亦得請求
    賠償相當之金額；民法第184條第1項前段、第192條第2項、
    第 194條分別定有明文。本件被告因過失致原告之長女潘靜
    怡死亡既經認定，原告自得依上規定請求被告賠償扶養費用
    及相當之金額即精神慰藉金。原告所得請求之數額分敘如下
    ：
（一）扶養費用部分：按民法第1117條第 1項規定，受扶養權利
      者，以不能維持生活而無謀生能力者為限。而同條第 2項
      規定，前項無謀生能力之限制，於直系血親尊親屬不適用
      之。易言之，即直系血親尊親屬受扶養者，仍須以不能維
      持生活者為限。本件原告為67年 1月11日出生，現年29歲
      ，正值年輕力壯，其自承以打零工維生，當非不能維持生
      活。此部分原告既不能證明其不能維持生活，其請求被告
      賠償扶養費為無理由，不應准許（最高法院62年度第 2次
      民庭庭推總會議決議四參照）。
（二）慰撫金部分：本院斟酌被告原為原告之同居女友，而受原
      告之託照顧被害人即原告之長女潘靜怡，平日與潘靜怡互
      動良好頗有感情，此一事件當令兩造身心均受創。及原告
      高中畢業，打零工維生，無不動產；被告國小畢業，目前
      身體狀況不佳無工作，有些許持分之不動產等；兩造之身
      分、地位及經濟狀況，認原告請求之慰藉金以200000元為
      相當，爰於200000元之範圍內准許之。逾此部分之請求，
      為無理由。
（三）綜上所述，原告請求被告賠償之金額在200000元，及自起
      訴狀繕本送達翌日（即96年2月2日）起至清償日止按年息
      百分之 5計算之利息範圍內為有理由，應予准許。逾此部
      分之請求，為無理由，應予駁回。
五、另原告陳明願供擔保聲請宣告假執行部分，因本件財產權之
    訴訟，被告敗訴部分為不得上訴第三審之案件，一經本院判
    決即為確定，自毋庸宣告假執行。至原告之請求經駁回部分
    ，因假執行失所附麗，併予駁回。
據上論斷，本件原告之訴為一部有理由，一部無理由，應依刑事
訴訟法第502條、第491條第10款，判決如主文。
中　　華　　民　　國　　96　　年　　3 　　月　　6 　　日
                        審判長法  官  何方興
                              法  官  林鳳珠
                              法  官  林德盛
以上正本證明與原本無異。
如不服本判決，原告應於判決送達後10日內向本院提上訴狀 (須
附繕本)。其未敘述理由者，並應於提出上訴狀後 10日內向本院
補提理由狀 (須附繕本)。
本件判決被告不得上訴。
                              書記官  劉妙娘
中　　華　　民　　國　　96　　年　　3 　　月　　6 　　日
